【裁判字號】    96,易,547
【裁判日期】    970627
【裁判案由】    竊盜等
【裁判全文】
臺灣雲林地方法院刑事判決               96年度易字第547號
公  訴  人  臺灣雲林地方法院檢察署檢察官
被      告  乙○○
                    （另案於臺灣臺中監獄執行中）
被      告  丙○○
上列被告等因竊盜等案件，經檢察官提起公訴（96年度偵字第88
3號、第963號、第2080號），本院判決如下：
    主  文
乙○○共同傷害人之身體，累犯，處有期徒刑月，減為有期徒
刑壹月又拾伍日。又竊盜，累犯，處有期徒刑壹年，減為有期徒
刑陸月。應執行有期徒刑柒月。
丙○○共同傷害人之身體，累犯，處有期徒刑月，減為有期徒
刑壹月又拾伍日。又竊盜，累犯，處有期徒刑壹年，減為有期徒
刑陸月。應執行有期徒刑柒月。
    事  實
一、乙○○前因搶奪、竊盜案件，經臺灣高等法院臺南分院於民
    國89年5 月30日以88年度上訴字第1790號判處應執行有期徒
    刑2 年8 月確定，又因毒品危害防制條例案件，經本院於89
    年1 月7 日以89年度港簡字第6 號判處有期徒刑6 月，再因
    毒品危害防制條例，經本院於89年5 月30日以89年度訴字第
    43號判處有期徒刑1 年確定，嗣經定應執行刑有期徒刑4 年
    ，91年9 月18日縮短刑期假釋出監，93年6 月11日縮刑期滿
    執行完畢；丙○○前因妨害自由案件，經臺灣桃園地方法院
    於93年9 月24日以93年度簡字第355 號判處有期徒刑3 月確
    定，於95年2 月7 日易科罰金執行完畢。
二、乙○○與戊○○因有糾紛，於95年12月2 日18時許，在雲林
    縣崙背鄉鍾冠偉住處談判，事後戊○○駕車載乙○○返家取
    錢解決，途中乙○○以手機撥打簡訊通知丙○○上情，待同
    日19時10分許，抵達乙○○雲林縣北港鎮○○里○○路27巷
    1 號住處時，丙○○不滿其弟乙○○被戊○○欺負，兄弟2
    人即共同基於傷害人身體之犯意聯絡，分別以徒手、球棍毆
    打戊○○，致戊○○受有頭部外傷腦震盪、頭皮撕裂傷、胸
    腹部挫傷，左脛骨骨折，雙下肢撕裂傷等傷害。
三、乙○○意圖為自己不法之所有，於96年1 月26日某時，駕駛
    其父親陳敏雄所有、車牌號碼5881─LS號自用小客車，前往
    雲林縣水林鄉○○村○○○路79之3 號，竊居丁○○所有之
    電視機1 臺、DVD 組合音響1 臺、項鍊1 條、現金新臺幣（
    下同）6,000 元、彰化銀行金融卡、郵局金融卡、機車駕照
    、機車行照、汽車駕照及身份證各1 張。嗣於96年2 月5 日
    9 時30分許，乙○○駕駛上開車輛行經雲林縣北港鎮○○路
    516 巷50號旁，為警查獲，並當場扣得上開金融卡2 張、機
    車駕照、汽車駕照及身分證各1 張。嗣於96年2 月5 日9 時
    30分許，乙○○駕駛上開車輛行經雲林縣北港鎮○○路516
    巷50號旁，為警在上開車輛內扣回彰化銀行金融卡、郵局金
    融卡、機車駕照、機車行照、汽車駕照及身份證各1 張，始
    查獲上情。
四、丙○○意圖為自己不法之所有，於96年3 月19日10時40分許
    ，駕駛上開車輛，前往雲林縣北港鎮○○里○○○路19號，
    竊取甲○○所有置於該處騎樓之電纜線一批，並將竊得之電
    纜線搬置於上開車輛行李箱內，得手後欲駕車離去之際，適
    甲○○返家發覺喝止，丙○○將該竊得之電纜線搬下車輛後
    逕自離去。
五、案經戊○○告訴及由雲林縣警察局北港分局移送臺灣雲林地
    方法院檢察署檢察官偵查起訴。
    理  由
甲、程序部分：
一、本件為刑事訴訟法第376 條第1 款、第2 款之罪之案件，依
    96年3 月21日修正公布施行之刑事訴訟法第284 條之1 規定
    ，為獨任審判之案件。
二、按被告以外之人於審判外之言詞或書面陳述，除法律有規定
    者外，不得作為證據，刑事訴訟法第159 條第1 項定有明文
    。惟同法第159 條之5 規定：被告以外之人於審判外之陳述
    ，雖不符前4 條之規定，而經當事人於審判程序同意作為證
    據，法院審酌該言詞陳述或書面陳述作成時之情況，認為適
    當者，亦得為證據；當事人、代理人或辯護人於法院調查證
    據時，知有第159 條第1 項不得為證據之情形，而未於言詞
    辯論終結前聲明異議者，視為有前項之同意。本案檢察官所
    提出之證據方法，除被告之筆錄，係被告本身之供述證據，
    無傳聞證據排除之適用，而被告又無抗辯該等筆錄之作成有
    出於強暴、脅迫、利誘、詐欺、疲勞訊問、違法羈押或其他
    不正之方法，且無違反被告訴訟法上權利保障之事項，自得
    為證據。其他證據方法雖屬於被告以外之人於審判外之陳述
    ，惟既經二造同意為證據使用，且於言詞辯論終結前，均未
    聲明異議，本院審酌該等證據作成時之情況，認為適當，均
    認有證據能力。
乙、事實認定：
一、傷害部分：
    被告二人共同傷害戊○○，業據被告二人坦承不諱，並有戊○○之指證為憑，此外尚有戊○○就診之中國醫藥大學北港
    附設醫院診斷證明書1 紙在卷可佐，被告二人傷害犯行事證
    明確，可以認定。
二、乙○○竊盜部分：
    乙○○雖否認有何竊盜犯行，但被害人即證人丁○○已於偵
    查中指證於96年1 月26日某時，在雲林縣水林鄉○○村○○○路79之3 號住處，失竊電視機1 臺、DVD 組合音響1 臺、
    項鍊1 條、現金6,000 元、彰化銀行金融卡、郵局金融卡、
    機車駕照、機車行照、汽車駕照及身份證各1 張，而證人黃
    安浩亦於偵查中指證96年1 月26日晚上7 時許，車牌號碼58
    81－LS號自用小客車確實停在丁○○上開住處，又證人丙○○於偵查中證述：該期間車輛是乙○○在使用，96年1 月1
    日以後沒有把車輛借給王志發使用等語，加上丁○○所失竊
    之上開金融卡、證件，的的確確是在被告乙○○所使用之車
    牌號碼5881－LS號自用小客車車內搜到，可見丁○○所失竊
    之上開物品，應係被告乙○○所偷竊者無誤，被告乙○○將
    之推給王志發，自不能成立。雖然被告乙○○又舉臺大醫院
    雲林分院診斷證明書1 紙，證明其左手中指骨折，不能搬運
    電視機及音響，因此不可能竊盜，但查被告僅左手中指骨折
    ，並非左手全部喪失功能不能動作，又其受傷是在95年12月
    3 日，同年月5 日出院，距離案發之日96年1 月26日，已1
    個月又20餘日，相信已經痊癒，又縱使未完全痊癒，亦不至
    於妨害左手之功能，因此被告所舉證據尚不能有利於被告之
    認定。另被告辯稱當日是開車到丁○○住處附近找朋友，惟
    其無法提出其朋友之真實姓名及地址，以供查證，顯屬可疑
    ，不可相信。綜上，本件竊盜應是被告乙○○所為無誤，其
    事證明確，可以認定。
三、丙○○竊盜部分：
    被告丙○○並不否認於96年3 月19日10時40分許，在雲林縣
    北港鎮○○里○○○路19號騎樓，拿取甲○○所有電纜線一
    批而於置於自己所駕駛車輛內等事實，只是一再辯護自己誤
    以是別人不要的物品。查被告已經承認拿取甲○○所有電纜
    線並將之置於後車廂內。又根據證人甲○○於96年4 月24日
    偵訊及本院之證述可知，甲○○當時已將丙○○當作小偷看
    待，並且告知丙○○要報警處理，如果丙○○真以為該電纜
    線是別人不要的物品，理應留下認真解釋才是，而非急忙開
    車離去。又證人甲○○於本院詰問時證述：電纜線是放在騎
    樓角落之腳架下面，與其的工具放在一起等語，自不可能讓
    人誤以為廢棄物。況且電纜線是有價值的物品，又放置在他
    人家園中，一般人不會以是棄置物。是被告丙○○上開所辯
    ，顯係卸責之詞，不能相信。綜上，被告丙○○應是竊盜電
    纜線無誤，其事證明確，可以認定。
丙、論罪科刑：
一、論罪：
    核被告乙○○、丙○○所為，係犯刑法第277 條第1 項之傷
    害罪、同法第320 條第1 項之竊盜罪。被告乙○○、丙○○
    就上開傷害罪，有犯意聯絡及行為分擔，應論以共同正犯。
    被告乙○○、丙○○就所犯傷害罪與竊盜罪，犯意各別，行
    為互殊，應分論併罰。又被告乙○○前因搶奪、竊盜案件，
    經臺灣高等法院臺南分院於89年5 月30日以88年度上訴字第
    1790號判處應執行有期徒刑2 年8 月確定，又因毒品危害防
    制條例案件，經本院於89年1 月7 日以89年度港簡字第6 號
    判處有期徒刑6 月，再因毒品危害防制條例，經本院於89年
    5 月30日以89年度訴字第43號判處有期徒刑1 年確定，嗣經
    定應執行刑有期徒刑4 年，91年9 月18日縮短刑期假釋出監
    ，93年6 月11日縮刑期滿執行完畢；被告丙○○前因妨害自
    由案件，經臺灣桃園地方法院於93年9 月24日以93年度簡字
    第355 號判處有期徒刑3 月確定，於95年2 月7 日易科罰金
    執行完畢，有臺灣高等法院被告全國前案紀錄表、臺灣雲林
    地方法院檢察署刑案資料查註紀錄表各1 紙附卷可稽，其等
    均受徒刑之執行完畢後，五年以內故意再犯有期徒刑以上之
    罪者，均為累犯，均應依刑法第47條第1 項規定加重其刑。
二、科刑：
    爰審酌被告二人之前科素行，學歷，承認傷害犯行，傷害告
    訴人之原因及告訴人所受之傷害，所偷竊財物之價值，被告
    乙○○只因未被當場查獲，即藉詞圖卸，否認犯罪，而被告
    丙○○已經被害人當場發覺，依然飾詞狡辯，否認卸責等態
    度，分別判處如主文所示之刑，又被告犯罪均在96年4 月24
    日以前，均合於中華民國九十六年罪犯減刑條例減刑規定，
    爰依該條例各減為如主文所示之刑，並定其應執行刑。因所
    定應執行已逾有期徒刑6 月，無從諭知易科罰金之折算標準
    ，附此敘明。
據上論斷，應依刑事訴訟法第284 條之1 、第299 條第1 項前段
，刑法第28條、第277 條第1 項、第320 條第1 項、第47條第1
項、第51條第5 款，刑法施行法第1 條之1 ，中華民國九十六年
罪犯減刑條例第2 條第1 項第3 款、第7 條，判決如主文。
本案經檢察官董和平到庭執行職務。
中    華    民    國    97    年    6     月    27    日
                  刑事第四庭  法  官  吳福森
以上正本證明與原本無異。
如不服本判決，應於判決收受後10日內，向本院提出上訴狀（須
附繕本）。
                              書記官  陳姵君
中    華    民    國    97    年    6     月    27    日
附錄本案論罪科刑法條全文：
刑法第277 條第1 項：
傷害人之身體或健康者，處3 年以下有期徒刑、拘役或1 千元以
下罰金。
刑法第320 條第1 項：
意圖為自己或第三人不法之所有，而竊取他人之動產者，為竊盜
罪，處5 年以下有期徒刑、拘役或500 元以下罰金。


司法院資訊處製作；財團法人民間司法改革基金會備份。
